# Rildo Demarqui Pereira

Machine Learning | Data Science | Analytics

https://www.linkedin.com/in/rildo-demarqui Portfólio: https://rdemarqui.github.io e-mail: rildo17@gmail.com São Paulo, São Paulo, Brasil

Engenheiro com experiência no setor de telecomunicações desde 2008, focado em aplicar metodologias orientadas a dados para resolver desafios de negócios. Graduado em Engenharia Elétrica, MBA em gestão de Negócios e especialização em Inteligência Artificial.

Experiência em extração, análise e visualização de dados, com prática em técnicas de aprendizado de máquina, como classificação, regressão, segmentação, análise de séries temporais, inteligência artificial explicável (XAI) e processamento de linguagem natural (NLP). Atualmente estudando ambientes de nuvem para colocar aplicações de machine learning em produção.

Ferramentas Técnicas: Stack de Machine Learning em Python (pandas, matplotlib, scikit-learn, TensorFlow, etc.), SQL, Git, Power BI, GCP (Google Colab, BigQuery e Vertex AI) e Jupyter Notebook, entre outras.

## Principais competências

Machine Learning, Visualização de Dados, Business Analytics, Customer Experience

## Formação Acadêmica

### Escola Politécnica da USP

mar 2020 - nov 2021 **Especialização** em Inteligência Artificial

### **Ibmec**

jan 2012 - dez 2014 MBA em Gestão de Negócios

### Centro Universitário Radial

jan 2003 - dez 2007 **Graduação** em Engenharia Elétrica

### **Idiomas**

Português (Nativo) Inglês (Avançado) Espanhol (Intermediário)

## Certificações

### **AWS Certified AI Practitioner**

Amazon Web Services (AWS)

Six Sigma Yellow Belt

TIM Brasil

#### Formação Cientista de Dados

Data Science Academy

## Experiência

### **Especialista**

nov 2019 - o momento

TIM Brasil | São Paulo, Brasil

Aumento do NPS com a identificação dos principais fatores de insatisfação, utilizando modelos de classificação e técnicas de IA Explicável (SHAP). Aumento da eficiência no tratamento de reclamação de clientes com modelos LLM open source (Mistral), classificando demandas pertinentes à área de engenharia. Extração de insights em gravações de atendimentos com modelo open source de transcrição speech-to-text (Whisper). Criação de dashboards em Power BI. Melhoria na experiência do cliente por meio de análises de dados completas ao longo de sua jornada. Automação da extração de dados e da análise de impacto com Python. Preparação e apresentação de resultados para a liderança executiva.

### Engenheiro Sênior

nov 2014 - nov 2019

TIM Brasil | São Paulo, Brasil

Desempenhei um papel de acompanhamento e análise de desempenho da rede de voz e dados, abrangendo tecnologias GSM, UMTS e LTE, com foco nos fornecedores Ericsson, Nokia e Huawei. Defini thresholds e métodos estatísticos para monitoramento de desempenho, gerando regularmente apresentações, estudos e relatórios técnicos. Adicionalmente, desenvolvi ferramentas em VBA e Access para otimizar relatórios gerenciais.

### Engenheiro

jan 2009 - nov 2014

TIM Brasil | Rio de Janeiro, Brasil

Desenvolvi cenários com base nas premissas de demanda de tráfego do Marketing. Também fui responsável pelo planejamento orçamentário trienal da Rede de Acesso, representando aproximadamente 20% do CAPEX da empresa. Além disso, elaborei apresentações e relatórios técnico-econômicos para a diretoria e comitê de investimentos, bem como contribuí na confecção e revisão do forecast financeiro.